最高法院刑事附帶民事訴訟裁定　　九十四年度台附字第八五號
　　抗　告　人
　　（原　告）　甲○○
　　　　　　　　　　　　1樓
　　被　　　告　乙○○
　　　　　　　　戊○○
　　　　　　　　丁○○
　　　　　　　　丙○○
　　　　　　　　　　　　號
　　　　　　　　　　　　號4樓.
上列抗告人因被告乙○○等常業詐欺案件，不服台灣高等法院中
華民國九十四年三月十八日駁回其對刑事附帶民事訴訟判決提起
上訴之裁定（九十三年度少連附民字第九號），提起抗告，本院
裁定如下：
    主    文
抗告駁回。
    理    由
按附帶民事訴訟除刑事訴訟法附帶民事訴訟編有特別規定外，準
用關於刑事訴訟之規定；而提起上訴，應自判決送達後十日內為
之，刑事訴訟法第四百九十條、第三百四十九條定有明文。本件
抗告人甲○○於民國九十三年十一月三十日向原審提起刑事常業
詐欺之附帶民事訴訟，請求被告乙○○、戊○○、丁○○賠償損
害。原審於九十四年一月六日以九十三年度少連附民字第九號判
決，以其非本件犯罪之被害人，不得於原審九十三年度少連上重
訴字第四號刑事訴訟提起本件刑事附帶民事訴訟為由，駁回其請
求。抗告人於九十四年二月二日收受該刑事附帶民事訴訟判決，
雖於同年二月十四日提出聲請檢察官上訴之書狀（內載日期九十
四年二月六日），記載原審九十三年度少連上重訴字第四號及九
十三年度少連附民字第九號之案號，復於九十四年二月二十二日
另行提出對本件刑事附帶民事訴訟判決被告乙○○、戊○○及「
其他從屬二十七人」之上訴狀，然抗告人又於九十四年二月二十
五日具狀表示前於九十四年二月六日（十四日）提出之聲請檢察
官上訴狀僅係就刑事判決部分表示不服，此有送達證書及各書狀
在卷可稽。則抗告人於九十四年二月十四日提出之聲請檢察官上
訴狀，自不包含對原審九十三年度少連附民字第九號刑事附帶民
事訴訟判決提起上訴，其應係於九十四年二月二十二日始對原審
九十三年度少連附民字第九號刑事附帶民事訴訟判決提起上訴。
抗告人原住於台北縣永和市○○路四十九巷五弄三十五號五樓，
在途期間為二日，其上訴期間應至九十四年二月十四日屆滿，竟
遲至同年月二十二日始提起上訴，顯已逾越法定上訴期間。原審
因認其上訴不合法律上之程式，以裁定予以駁回，經核並無違誤
。抗告意旨略謂：抗告人因工作關係，常南北奔馳，但抗告人被
詐欺集團騙取金錢之事證明確，祇因公文往來及週日、假期或不
諳法律等因素而責備抗告人，究非查案之初旨，請仔細查閱人頭
資料及盜領存款之事項云云，對原裁定究竟如何違背法令或不當
，並無任何指摘，仍執陳詞，請求調查其被害之事實，其抗告即
無理由，應予駁回。又抗告制度，乃當事人對於法院之裁定不服
之救濟方法。經查抗告人並未對「丙○○及其他從屬二十七人」
提起本件刑事附帶民事訴訟，有其刑事附帶民事訴訟起訴狀在卷
可稽，乃竟對未經起訴及判決、裁定之「丙○○及其他從屬二十
七人」提起本件抗告，亦屬違背法律上程式，應予駁回。
據上論結，應依刑事訴訟法第四百九十條前段、第四百十二條、
第四百十一條前段，裁定如主文。
中　　華　　民　　國　九十四　年　十一　　月　　十　　日
                      最高法院刑事第九庭
                          審判長法官  張　淳　淙
                                法官  張　春　福
                                法官  呂　丹　玉
                                法官  賴　忠　星
                                法官  王　居　財
      本件正本證明與原本無異
                                      書  記  官
中　　華　　民　　國　九十四　年　十一　　月　 十五 　日
                                                      Y
